【裁判字號】    98,上訴,574
【裁判日期】    980313
【裁判案由】    毒品危害防制條例
【裁判全文】
臺灣高等法院臺中分院刑事判決         98年度上訴字第574號
上  訴  人
即  被  告  甲○○
                    （現另案在臺灣臺中監獄執行中）
上列上訴人因違反毒品危害防制條例案件，不服臺灣臺中地方法
院97年度訴字第5054號中華民國98年1月22日第一審判決（起訴
案號：臺灣臺中地方法院檢察署97年度毒偵字第5844號），提起
上訴，本院判決如下：
    主  文
上訴駁回。
    理  由
一、依刑事訴訟法第350條、第361條、第362條、第367條規定，
    不服地方法院之第一審判決而上訴者，須提出上訴書狀，並
    應敘述具體理由，為上訴必備之程式；其所提出之書狀未敘
    述上訴理由，或僅曾以言詞陳述上訴理由者，均應於上訴期
    間屆滿後二十日內補提理由書於第一審法院。第一審法院經
    形式審查，認逾期未補提上訴理由者，應定期間先命補正；
    逾期未補正者，為上訴不合法律上之程式，應以裁定駁回。
    倘已提出上訴理由，但所提非屬具體理由者，則由第二審法
    院以上訴不合法律上之程式，判決駁回。而所謂具體理由，
    必係依據卷內既有訴訟資料或提出新事證，指摘或表明第一
    審判決有何採證認事、用法或量刑等足以影響判決本旨之不
    當或違法，而構成應予撤銷之具體事由，始克當之（例如：
    依憑證據法則具體指出所採證據何以不具證據能力，或依憑
    卷證資料，明確指出所為證據證明力之判斷如何違背經驗、
    論理法則）；倘僅泛言原判決認定事實錯誤、違背法令、量
    刑失之過重或輕縱，而未依上揭意旨指出具體事由，或形式
    上雖已指出具體事由，然該事由縱使屬實，亦不足以認為原
    判決有何不當或違法者（例如：對不具有調查必要性之證據
    ，法院未依聲請調查亦未說明理由，或援用證據不當，但除
    去該證據仍應為同一事實之認定），皆難謂係具體理由，俾
    與第二審上訴制度旨在請求第二審法院撤銷、變更第一審不
    當或違法之判決，以實現個案救濟之立法目的相契合，並節
    制濫行上訴（最高法院97年度臺上字第892號判決意旨可資
    參照）。又理由是否具體，則屬第二審法院審查之範圍，不
    在命補正之列，亦即上訴書狀已記載理由，並有具體之敘述
    時，其上訴既屬合法，第二審法院固應就其理由之是否可取
    ，為實體之審理及判斷；如認其上訴書狀雖記載理由，但並
    未具體敘述時，則無須再命補正，可逕認其上訴不合法，以
    判決駁回之（此有最高法院97年度臺上字第1281號判決意旨
    可參）。
二、本案上訴人即被告甲○○（下稱被告）不服原審判決提起上
    訴，其上訴狀所載理由，係以：被告於97年8月26日下午2時
    許，經警方查獲，因其是到中國醫藥大學附設醫院進行美沙
    冬替代療法，警政署前已下令不得在任一美沙冬替代療法治
    潔院所周圍500公尺內，逮捕服用美沙冬戒除毒癮者，況被
    告已有戒除毒品之決心與行動，警方之上開行動是否有違法
    之嫌，又被告符合自首之規定，也後悔施用毒品，在警覺不
    可如此下去，才至上開醫院進行美沙冬替代療法，原審判決
    一年二月是否過重，亦請法院審酌云云。
三、經查，被告上訴理由雖就原審判決之量刑表示意見，但其上
    訴狀並未依據卷內既有訴訟資料或提出新事證，指摘或表明
    第一審判決有何採證認事、用法或量刑等足以影響判決本旨
    之不當或違法，而構成應予撤銷之具體事由。而被告提及其
    至中國醫藥大學附設醫院進行美沙冬替代療法治療一節，並
    未提出診斷證明書或其他相關事證以為佐證，縱認被告所言
    可採，警政署之上開規定，係屬警政單位之內部查緝約束，
    本案警方之逮捕過程依現行之法律規定視之，並無違法之處
    ，本案既經檢察官提起公訴，法院即應依法審判，查獲員警
    縱認有違反警政署規定之情事，亦屬其是否有行政責任之問
    題，尚不因此即可免除被告之罪責。又按刑罰之量定，屬法
    院自由裁量之職權行使，應審酌刑法第57條所列各款事由及
    一切情狀，為酌量輕重之標準，並非漫無限制；量刑輕重係
    屬事實審法院得依職權自由裁量之事項，苟已斟酌刑法第57
    條各款所列情狀而未逾越法定刑度，不得遽指為違法；且在
    同一犯罪事實與情節，如別無其他加重或減輕之原因，下級
    審量定之刑，亦無過重或失輕之不當情形，則上級審法院對
    下級審法院之職權行使，原則上應予尊重（最高法院72年臺
    上字第6696號、75年臺上字第7033號判例及85年度臺上字第
    2446號判決意旨參照）。原審以被告罪證明確，構成累犯，
    且認定被告之行為符合自首之規定，並審酌被告素行不佳，
    有多次犯罪前科，及其施用毒品量不少，惟施用毒品對其本
    身亦有傷害，犯後己坦承認錯等一切情狀，量處被告有期徒
    刑一年二月，原審已斟酌刑法第57條各款所列情狀而未逾越
    法定刑度，且被告前於93年間即因施用第一級毒品罪，經本
    院判處有期徒刑一年二月，嗣並入監執行等情，有臺灣高等
    法院被告前案紀錄表1份附卷可憑，被告一再施用第一級毒
    品，顯無因法院判決且入監執行而痛改前非，原審之量刑尚
    屬妥適，是依上開最高法院判例、判決意旨，不得遽指原審
    判決為違法，被告上訴意旨指原審判決量刑顯屬過重云云，
    應有誤會。
四、綜上所述，本院依形式上觀察認原審判決認事用法並無違法
    或不當之處，量刑亦屬妥適，被告上訴理由並未依據卷內既
    有訴訟資料或提出新事證，指摘或表明第一審判決有何採證
    認事、用法或量刑等足以影響判決本旨之不當或違法，而構
    成應予撤銷之具體事由，自非屬得上訴第二審之具體理由。
    依上揭法律規定及判決意旨，被告提起之第二審上訴不合法
    律上程式，爰不經言詞辯論，判決駁回上訴。
據上論斷，應依刑事訴訟法第367條前段、第372條，判決如主文
。
中    華    民    國    98    年    3     月    13    日
            刑事第五庭  審判長法  官  趙  春  碧
                              法  官  何  秀  燕
                              法  官  楊  真  明
以上正本證明與原本無異。
如不服本判決應於收受送達後十日內向本院提出上訴書狀，其未
敘述上訴理由者，並得於提起上訴後十日內向本院補提理由書（
均須按他造當事人之人數附繕本）「切勿逕送上級法院」。
                              書記官  李  淑  芬
中    華    民    國    98    年    3     月    13    日


司法院資訊處製作；財團法人民間司法改革基金會備份。
